臺灣屏東地方法院刑事判決　　　　　　　　　　　　　九十三年度訴字第九八三號
　　公　訴　人　臺灣屏東地方法院檢察署檢察官
　　被　　　告　甲○○　男　四.
右列被告因違反毒品危害防制條例案件，經檢察官提起公訴（九十三年度毒偵字第二
０八六號），本院改依簡式審判程序審理，判決如左：
      主  文
甲○○連續施用第一級毒品，累犯，處有期徒刑拾月。海洛因小包（淨重零點壹
公克，空包裝重零點伍壹公克）均沒收銷燬之。又連續施用第二級毒品，累犯，處有
期徒刑陸月。應執行有期徒刑壹年貳月。海洛因小包（淨重零點壹公克，空包裝
重零點伍壹公克）均沒收銷燬之。
      事  實
一、甲○○曾因違反肅清煙毒條例、麻醉藥品管理條例等案件，分別經法院判處有期
    徒刑三年三月及二年六月確定，於民國八十三年十一月二日假釋出監，又經撤銷
    假釋，而於八十六年三月十八日再度入監，於八十八年八月四日縮短刑期假釋出
    監，九十年三月十一日縮刑假釋期滿，未經撤銷假釋，以已執行論。
二、甲○○曾因施用毒品案件，經本院裁定送觀察、勒戒後，認有繼續施用毒品傾向
    ，復經本院裁定送強制戒治，嗣戒治期滿，經臺灣屏東地方法院檢察署檢察官於
    九十三年六月十五日，以九十三年度戒毒偵字第六一號為不起訴處分確定。詎仍
    不知悔改，於強制戒治執行完畢釋放後五年內，復基於施用第一級毒品海洛因及
    第二級毒品甲基安非他命之概括犯意（起訴書誤載為安非他命），自九十三年九
    月中旬起，至同年十月十五日止，連續在屏東縣竹田鄉○○村○○路九之一號住
    處，施用第一級毒品海洛因及第二級毒品甲基安非他命多次，為警於同年十月十
    六日十一時許，在屏東縣竹田鄉○○村里○路美崙托兒所前查獲，並扣得海洛因
    三小包（淨重零點三一公克，空包裝重零點五一公克）。
三、案經屏東縣警察局內埔分局報請臺灣屏東地方法院檢察署檢察官偵查起訴。
      理  由
一、訊據被告甲○○對於右揭犯罪事實坦承不諱，並有海洛因三小包（淨重零點三一
    公克，空包裝重零點五一公克）扣案可資佐證，而被告於九十三年十月十六日經
    警採尿送驗，發現其尿液確呈甲基安非他命及嗎啡陽性反應，有屏東縣衛生局煙
    毒及麻醉藥品類委託檢驗結果通知書一紙在卷可證（偵查卷卷第十七頁）。又扣
    案之白色粉末三小包（淨重零點三一公克，空包裝重零點五一公克），經送檢驗
    結果，均為海洛因成分，有法務部調查局鑑定通知書一紙在卷可稽（本院卷第二
    一頁），是其有施用第一級毒品海洛因、第二級毒品甲基安非他命之事實，應可
    確信。又被告曾因施用毒品案件，經本院裁定送觀察、勒戒後，認有繼續施用毒
    品傾向，復經本院裁定送強制戒治，嗣戒治期滿，經臺灣屏東地方法院檢察署檢
    察官於九十三年六月十五日，以九十三年度戒毒偵字第六一號為不起訴處分確定
    之事實，有臺灣屏東地方法院檢察署刑案資料查註紀錄表、臺灣高等法院被告全
    國前案紀錄表在卷足憑，本件事證已明，被告於強制戒治執行完畢釋放後五年內
    ，施用第一級、第二級毒品之犯行洵堪認定。
二、核被告所為，其施用第一級毒品之行為，係犯毒品危害防制條例第十條第一項之
    施用第一級毒品罪；施用第二級毒品之行為，係犯同條第二項之施用第二級毒品
    罪。其持有第一級毒品海洛因、第二級毒品甲基安非他命，嗣進而施用之，持有
    之低度行為應為施用之高度行為所吸收，不另論罪。被告多次施用海洛因、甲基
    安非他命，分別係時間密接，犯罪構成要件相同，顯各係基於概括犯意為之，應
    依連續犯規定各論處一罪，並分別加重其刑。又被告曾因違反肅清煙毒條例、麻
    醉藥品管理條例等案件，分別經法院判處有期徒刑三年三月及二年六月確定，於
    八十三年十一月二日假釋出監，又經撤銷假釋，而於八十六年三月十八日再度入
    監，於八十八年八月四日縮短刑期假釋出監，九十年三月十一日縮刑假釋期滿，
    未經撤銷假釋，以已執行論，有臺灣屏東地方法院檢察署刑案資料查註紀錄表、
    臺灣高等法院被告全國前案紀錄表在卷足稽，其於執行完畢後五年內，再犯本件
    有期徒刑以上之罪，為累犯，應依刑法第四十七條規定加重其刑，並均遞加重之
    。被告所犯施用第一級毒品罪及施用第二級毒品罪間，犯意各別，構成要件互殊
    ，應予分論併罰。爰審酌被告前因施用毒品犯行，經觀察、勒戒及強制戒治後，
    仍故態復萌，再予施用毒品不輟，無視於毒品對於自身健康之戕害及國家對於杜
    絕毒品犯罪之禁令，並審酌被告施用毒品之次數、犯後坦承犯行，態度尚佳等一
    切情狀，分別量處如主文所示之刑，並定應執行之刑。又扣案之海洛因三小包（
    淨重零點三一公克，空包裝重零點五一公克），經送檢驗結果，均含有海洛因成
    分，其上之包裝袋，因與毒品無法析離，參酌法務部調查局九十三年十一月十六
    日調科壹字第○九三六二三九六五五○號函，應整體視為毒品，均依毒品危害防
    制條例第十八條第一項前段之規定併予宣告沒收銷燬之。
據上論斷，應依刑事訴訟法第二百九十九條第一項前段、第二百七十三條之一第一項
、毒品危害防制條例第十條第一項、第二項、第十八條第一項前段、刑法第十一條、
、第五十六條、第四十七條、第五十一條第五款，判決如主文。
本案經檢察官何克昌到庭執行職務。
中　　　華　　　民　　　國　　九十四　　年　　　一　　　月　　　十四　　日
                                      臺灣屏東地方法院刑事第三庭
                                          法  官  柯雅惠
右正本證明與原本無異。
如不服本判決應於收受本判決送達後十日內向本院提出上訴書狀，其未敘述上訴理由
者，並得於提起上訴後十日內向本院補提理由書狀（均須按他造當事人之人數附繕本
）「切勿逕送上級法院」
                                        書記官  葉祝君
中　　　華　　　民　　　國　　九十四　　年　　　一　　　月　　 十四 　　日
附錄法條：
毒品危害防制條例第十條
施用第一級毒品者，處六月以上五年以下有期徒刑。
施用第二級毒品者，處三年以下有期徒刑。
